【裁判字號】    99,聲再,12
【裁判日期】    990630
【裁判案由】    聲請再審
【裁判全文】
臺灣士林地方法院刑事裁定              99年度聲再字第12號
聲  請  人  甲○○
即  被  告
上列聲請人即被告因妨害自由案件，對於本院中華民國99年3 月
5 日所為之確定判決（99年度簡上字第10號）聲請再審，本院裁
定如下：
    主  文
再審之聲請駁回。
    理  由
一、聲請再審意旨詳如附件所示。
二、按有罪之判決確定後，有左列情形之一者，為受判決人之利
    益，得聲請再審︰一原判決所憑之證物已證明其為偽造或變
    造者。二原判決所憑之證言、鑑定或通譯已證明其為虛偽者
    。三受有罪判決之人，已證明其係被誣告者。四原判決所憑
    之通常法院或特別法院之裁判已經確定裁判變更者。五參與
    原判決或前審判決或判決前所行調查之法官，或參與偵查或
    起訴之檢察官，因該案件犯職務上之罪已經證明者。六因發
    現確實之新證據，足認受有罪判決之人應受無罪、免訴、免
    刑或輕於原判決所認罪名之判決者。前項第1 款至第3 款及
    第5 款情形之證明，以經判決確定，或其刑事訴訟不能開始
    或續行非因證據不足者為限，得聲請再審，刑事訴訟法第42
    0 條定有明文。再按所謂原判決所憑之證言已證明其為虛偽
    者，除已經確定判決證明為虛偽者外，必須有相當證據足以
    證明其為虛偽，始屬相符；又所謂確實之新證據，固非以絕
    對不須經過調查程序為條件，但必須可認為確實足以動搖原
    確定判決而為受判決人有利之判決者為限，倘受判決人因對
    有利之主張為原審所不採，事後提出證明，以圖證實在原審
    前所為有利之主張為真實，據以聲請再審，該項證據既非判
    決後所發見，顯難憑以聲請再審；而所謂「發現」，係指該
    項證據判決當時已經存在，事實審法院於判決前因未經發見
    ，不及調查斟酌，至其後始行發見者而言，有最高法院46年
    台抗字第8 號、50年台抗字第104 號、28年台抗字第8 號判
    例意旨分別可資參照。
三、經查，依本件聲請人所舉聲請再審意旨所載：(一)原確定判決
    所憑證人鍾粵偉之證言並非已證明其為虛偽者，核與刑事訴
    訟法第420 條第1 項第2 款規定未合。(二)所提出平常樓頂大
    門狀況之照片（照片內並顯示聲請人所指之「白色浪板」）
    、案發樓頂照片等均係於聲請人於事實審法院審理中已經提
    出之證據，業經本院調取98年度簡上字第10號刑事卷宗全卷
    核閱無訛，聲請人並未舉出原訴訟程序中所未提出之具體證
    據方法，徒就卷宗內業已存在之事證，針對法院取捨認定之
    職權行使加以指摘，顯有未洽。至補充說明部分所載各點則
    與上開再審之法定事由均未相合。揆諸前揭規定及判例意旨
    ，聲請人之再審理由顯與規定要件未合，其再審之聲請為無
    理由，應予駁回。
據上論斷，應依刑事訴訟法第434條第1項，裁定如主文。
中    華    民    國    99    年    6     月    30    日
                  刑事第七庭  審判長法  官  王美玲
                                    法  官  高雅敏
                                    法  官  黎惠萍
以上正本證明與原本無異
如不服本裁定應於送達後5日內向本院提出抗告狀
                                    書記官  林志忠
中    華    民    國    99    年    6     月    30    日

司法院資訊處製作；財團法人民間司法改革基金會備份。
